Inventaris van stukken betreffende de Buitenplaats Meerwijk onder Koudekerk
Nationaal Archief, Den Haag
Huis Meerwijk
1656-1885
35282
0.10 meter; 28 inventarisnummers.
Normale geschreven teksten. De Nederlandstalige stukken van vóór ca. 1700 zijn geschreven in het gotische cursiefschrift, met name in de Oud-Hollandse klerkencursief.
Nationaal Archief, Den Haag
Buitenplaats Meerwijk
Het archief bevat vooral akten van overdracht (veelal met retro-akten) inzake de buitenplaats Meerwijk en percelen land gelegen onder Koudekerk.
Archiefvorming
Geschiedenis van het archiefbeheer
De verwerving van het archief
Het archief is door schenking verworven.
3.19
Aanwijzingen voor de gebruiker
Openbaarheidsbeperkingen
Volledig openbaar.
Materiële beperkingen
Aanvraaginstructie
Openbare archiefstukken kunnen online worden aangevraagd en gereserveerd. U kunt dit ook via de terminals in de studiezaal van het Nationaal Archief doen. Om te kunnen reserveren dient u de volgende stappen te volgen:
U maakt een profiel aan op www.gahetna.nl, en logt vervolgens in
Via de archiefinventaris (alleen de beschrijvingen met rode nummers) selecteert u het gewenste archiefstuk door op de knop 'Reserveren' te klikken
In het volgende scherm geeft u aan op welke dag u het archiefstuk wilt inzien
Indien u zich bevindt in de studiezaal en een tafelnummer heeft ontvangen kunt u dit nummer vermelden. Als u geen tafelnummer heeft kunt u tafelnummer 777 laten staan
Vervolgens bevestigt u uw reservering door deze te versturen.
Verwant materiaal
Beschikbaarheid van kopieën
Beschrijving van de series en archiefbestanddelen
- Stukken betreffende de buitenplaats Meerwijk onder Koudekerk, 1-14
  Gevoegd bij de afdeling Heerlijkheids- en huisarchieven
  - Acte van overdracht van een woning met land, gelegen aan de Lage Rijndijk in de Hoogewaard onder Koudekerk, door de erfgenamen van Beatrix Dircsdr. van Turkenburgh, weduwe van Timon Claesz. de Haes, aan Leonard van Overmeer, notaris te Leiden, 1681, 1; 1 charter
    Dit inventarisnummer is alleen als kopie te raadplegen.
  - Acten van overdracht van 2 stukken land in de Bruimaadse polder voor Leonard van Overmeer, 1685 en 1694, Met retro-acta, 1675, 2.1 - 2.4; 4 charters
    - 1685, 2.1
    - 1694, 2.2
    - 1675 mei 31, 2.3
    - 1675 mei 31, 2.4
  - Acte van overdracht van een herenhuis, boerenwoning en land, geheten Meerwijk en gelegen aan de Lage Rijndijk in de Hoogewaard en voor een klein deel in de Bruimaadse polder, door de erfgenamen van Johanna van Akeren, weduwe van mr. Johan van Overmeer, aan mr. Jacob van der Meer, heer van Hoogeveen, 1723, 3; 1 charter
  - Acte van overdracht van enige stukken land in de Hoogewaardse polder en drie huisjes aan de Lage Rijndijk door Maria Agatha van Collen, vrouwe van Koudekerk, weduwe van mr. Iman Mogge, aan mr. Jacob van der Meer, heer van Hoogeveen, 1738 Met retroacta, 1656-1738, 4, 4.1 - 4.4; 6 charters en 2 stukken
    De retro-acta handelen over vier huisjes: zij zijn kenbaar aan aantekeningen in de hand van notaris Vlaardingerwoud, die voor de verkoopster optreedt
    - Charter, 1677, 4.1
    - Charter, 1699, 4.2
    - Charter, 1709, 4.3
    - Charter, 1738, 4.4
    - Overige stukken en charters (niet apart geborgen 1656 en z.d., 4
  - Acte van overdracht van een huis in de Hoogewaard aan Jacob van der Meer, 1797, 5; 1 charter
  - Acte van overdracht van twee stukken land in de Hoogewaardse polder aan Jan Boers, 1801 Met retro-acta1707 en 1721, 6; 3 charters
    Blijkens Inv. no. 8 is Jan Boers eigenaar van Meerwijk geweest vóór Johan Jacob Meder
    - 1801, 6.1
    - 1707, 6.2
    - 1721, 6.3
  - Acten van overdracht van diverse stukken land aan Johan Jacob Meder. 1811-1813., Met retro-acta, 1716-1795, stukken betreffende vestiging en ontheffing van hypotheek op één dier percelen en een acte van niet-inschrijving, 1813-1815; 7, 7.1, 7.2; 1 omslag
    Bij twee retro-acta ontbreekt de acte van overdracht aan J. J. Meder, doch uit Inv. no. 8 blijkt, dat deze percelen in zijn bezit zijn geweest
    - Charter, 1716, 7.1
    - Charter, 1783, 7.2
    - Overige stukken, 1795-1815, 7
  - Acte van overdracht van de buitenplaats Meerwijk c.a. met verschillende percelen land in de Hoogewaard onder Koudekerk en een boerderij in de Lagewaard onder Gnephoek door Johan Jacob Meder aan mr. Johannes Burgerhoudt, 1816, 8; 1 stuk
  - Acte van verkoop van de buitenplaats Meerwijk door de erfgenamen van mr. Joannes Burgerhoudt aan Jacob de Koning, Hendrik Pijpers en Frans Kessing (Notarieel afschrift), 1828, 9; 1 stuk
  - Acte van verhuring van de boerderij Meerwijk door Chr. J. Burgerhoudt van Waarden, 1883, 10; 1 stuk
    Hierbij enige uittreksels uit kadastrale leggers elders voor Chr. J. Burgerhoudt en Chr. J. J. Burgerhoudt-van der Schalk, 1878 en 1885
  - Acten van overdracht van een huis met bierstal en van twee percelen land onder Koudekerk, 1699-1785, 11; 4 charters
    Ofschoon de acten van overdracht aan één der eigenaars van het goed Meerwijk ontbreken, hebben deze bezittingen ongetwijfeld te eniger tijd daarvan deel uitgemaakt
    - 1699, 11.1
    - 1721, 11.2
    - 1773, 11.3
    - 1785, 11.4
  - Stukken betreffende een korentiend onder Koudekerk, 12-14
    - Acte van belening met een korentiend te Koudekerk door het provinciaal bestuur van Holland voor Jacob van der Meer bij het overlijden van zijn vader Jacob, 1796, 12; 1 charter
    - Acte van overdracht van een korentiend onder Koudekerk door de executeur-testementair van Jacob van der Meer aan Andries Kraan, 1805, 13; 1 charter
    - Stukken betreffende de betaling van de koopsom van een korentiend onder Koudekerk, door Johan Jacob Meder aan mr. Joannes Burgerhoudt, burgermeester van Schiedam, verkocht, 1827, 14; 1 omslag